臺灣臺中地方法院刑事判決　　　　　　　　　　　　九十三年度訴字第二一七號
　　公　訴　人　臺灣臺中地方法院檢察署檢察官
　　被　　　告　甲○○
右列被告因違反毒品危害防制條例案件，經檢察官提起公訴（九十三年度毒偵字第二
三０八號），本院合議庭裁定改以簡式審判程序審理後，判決如左：
    主  文
甲○○連續施用第一級毒品，累犯，處有期徒刑拾月。又施用第二級毒品，累犯，處
有期徒刑肆月。應執行有期徒刑壹年。
    事  實
一、甲○○前曾於民國八十五年、八十六年間，因違反肅清煙毒條例、麻醉藥品管理
    條例等案件，經本院先後各判處有期徒刑三年、四月確定，另於八十九年間，因
    違反毒品危害防制條例等案件，經本院於八十九年十月二十三日各判處有期徒刑
    七月、五月，定應執行刑一年確定，而其中所犯違反肅清煙毒條例、麻醉藥品管
    理條例等罪所處之刑經接續執行後，於八十七年十月十三日縮短刑期假釋，惟嗣
    經撤銷假釋並執行殘刑一年十月三日，於九十一年十月十二日縮短刑期執行完畢
    ，而另接續執行上揭違反毒品危害防制條例所處之刑，於九十二年八月二十九日
    縮短刑期假釋，刑期至九十二年九月二十四日屆滿以已執行論。復於八十九年間
    ，因施用毒品案件（刑責部分業經判處有期徒刑一年確定），經本院裁定送勒戒
    處所觀察、勒戒後，認有繼續施用毒品之傾向，另經本院以裁定令入戒治處所施
    以強制戒治，於九十年七月十日戒治期滿，猶不知悔改，明知海洛因、安非他命
    已分別列為毒品危害防制條例第二條第二項第一款、第二款所稱之第一級、第二
    級毒品，竟於五年內，先基於施用第一級毒品海洛因之概括犯意，自九十三年五
    月間某日起至九十三年五月二十二日上午六、七時許止，在臺中縣石岡鄉○○街
    崁下巷六號住處，以將海洛因摻入香煙再吸食該香煙之方式，連續施用第一級毒
    品海洛因多次；另基於施用第二級毒品安非他命之犯意，於九十三年五月二十一
    日下午十時許，在上揭住處，以將安非他命置於玻璃球內加熱燃燒產生燻煙，再
    吸食該燻煙之方式，施用安非他命一次。嗣於九十三年五月二十五日下午晚上五
    時三十分許，在臺中縣潭子鄉○○路與潭興路口為警查獲，並循線查悉上情。
二、案經臺中市警察局報請臺灣臺中地方法院檢察署檢察官偵查起訴。
    理  由
一、訊據被告甲○○對於右揭連續施用第一級毒品海洛因及施用第二級毒品安非他命
    一次等事實均坦承不諱，且被告為警查獲時所採集之尿液經送檢驗結果，分別呈
    甲基安非他命及嗎啡之陽性反應，此有詮昕科技股份有限公司濫用藥物尿液檢驗
    報告一份附卷可稽，足認被告上開自白與事實相符。又被告前曾於八十九年間，
    因施用毒品案件，經本院裁定送勒戒處所觀察、勒戒後，認有繼續施用毒品之傾
    向，另經本院以裁定令入戒治處所施以強制戒治，於九十年七月十日戒治期滿，
    有臺灣高等法院被告全國前案紀錄表、臺灣臺中地方法院檢察署刑案資料查註紀
    錄表各一份在卷可稽，足認被告係於強制戒治期滿後，五年內再犯本件施用毒品
    之罪。本件事證明確，被告之犯行，洵堪認定。
二、查海洛因、安非他命係屬毒品危害防制條例第二條第二項第一款、第二款所稱之
    第一級、第二級毒品。是核被告甲○○所為，係犯毒品危害防制條例第十條第一
    項之施用第一級毒品罪及同條例第十條第二項之施用第二級毒品罪。又被告持有
    第一級毒品、持有第二級毒品之低度行為各應為施用第一級毒品、施用第二級毒
    品之高度行為所吸收，均不另論罪。被告先後多次施用第一級毒品海洛因之犯行
    ，時間緊接，方法相同，觸犯構成要件相同之罪名，顯係基於概括之犯意反覆為
    之，為連續犯，應依刑法第五十六條之規定，以一罪論，並加重其刑。而被告所
    犯施用第一級毒品罪與施用第二級毒品罪二罪之間，犯意各別，行為互殊，應予
    分論併罰。又被告前曾於八十五年、八十六年間，因違反肅清煙毒條例、麻醉藥
    品管理條例等案件，經本院先後各判處有期徒刑三年、四月確定，另於八十九年
    間，因違反毒品危害防制條例等案件，經本院於八十九年十月二十三日各判處有
    期徒刑七月、五月，定應執行刑一年確定，而其中所犯違反肅清煙毒條例、麻醉
    藥品管理條例等罪所處之刑經接續執行後，於八十七年十月十三日縮短刑期假釋
    ，惟嗣經撤銷假釋並執行殘刑一年十月三日，於九十一年十月十二日縮短刑期執
    行完畢，而另接續執行上揭違反毒品危害防制條例所處之刑，於九十二年八月二
    十九日縮短刑期假釋，刑期至九十二年九月二十四日屆滿以已執行論，亦有臺灣
    臺中地方法院檢察署刑案資料查註紀錄表及臺灣高等法院被告全國前案紀錄表各
    一份附卷可參，其受有期徒刑之執行完畢，五年以內再犯有期徒刑以上之罪，為
    累犯，應依刑法第四十七條之規定，就施用第一級毒品罪部分遞加重其刑，就施
    用第二級毒品罪部分加重其刑。爰審酌被告素行不良，前因施用毒品犯行，經強
    制戒治後猶故態復萌，再施用毒品不輟，無視於毒品對於自身健康之戕害及國家
    對於杜絕毒品犯罪之禁令，惡性非輕，然本件被告施用毒品之日數不長，且犯後
    坦承犯行，尚知悔悟，態度良好等一切情狀，量處如主文所示之刑，並定其應執
    行之刑，以示懲儆。
據上論斷，應依刑事訴訟法第二百七十三條之一第一項、第二百九十九條第一項前段
，毒品危害防制條例第十條第一項、第二項、第二十三條第二項，刑法第十一條前段
、第五十六條、第四十七條、第五十一條第五款，判決如主文。
中      華      民      國    九十三    年      十      月     十九     日
                              臺灣臺中地方法院刑事第十一庭
                                         法  官  王  世 華
右正本證明與原本無異。
如不服本判決，應於判決送達後十日內向本院提出上訴狀，上訴於臺灣高等法院臺中
分院( 須附繕本 )。
                                         書記官
中      華      民   國    九十三    年      十      月     十九     日
附錄論罪科刑法條毒品危害防制條例第十條施用第一級毒品者，處六月以上五年以下
有期徒刑。
施用第二級毒品者，處三年以下有期徒刑。
